【裁判字號】    98,交聲,663
【裁判日期】    981209
【裁判案由】    違反道路交通管理處罰條例聲明異議
【裁判全文】
臺灣新竹地方法院交通事件裁定          98年度交聲字第663號
原處分機關  交通部公路總局新竹區監理所
異  議  人
即受處分人  甲○○
上列異議人因違反道路交通管理處罰條例案件，不服交通部公路
總局新竹區監理所中華民國98年9 月2 日竹監自字第裁50-Z0000
0000號違反道路交通管理事件裁決書所為之處分，聲明異議，本
院裁定如下：
    主  文
異議駁回。
    理  由
一、按汽車行駛高速公路，應依速限標誌指示，高速公路及快速
    道路交通管制規則第5 條第1 項前段定有明文。又汽車行駛
    於高速公路，不遵使用限制之管制規則而行車速度超過規定
    之最高速限，處汽車駕駛人新臺幣（下同）3,000 元以上6,
    000 元以下罰鍰，道路交通管理處罰條例第33條第1 項第1
    款定有明文。次按汽車駕駛人駕駛汽車違反道路交通管理處
    罰條例第33條第1 項第1 款規定者，除應依該條所規定之罰
    鍰處罰外，並予記違規點數1 點，道路交通管理處罰條例第
    63條第1 項第1 款亦定有明文。
二、原處分意旨略以：異議人即受處分人甲○○於民國98年7 月
    19日上午8 時28分許，駕駛車牌號碼2E-9933 號自小客車，
    行經國道3 號南向240 公里，以時速128 公里超速行駛（該
    處限速110 公里），為國道公路警察局第7 警察隊名間分隊
    執勤警員李宗達當場舉發並填掣公警局交字第Z00000000 號
    違反道路交通管理事件通知單，然受處分人拒絕簽收，嗣異
    議人於應到案日期前提出申訴，經原處分機關交通部公路總
    局新竹區監理所函請舉發單位調查結果，仍認異議人駕駛上
    揭自小客車有前開違規行為，原處分機關乃於98年9 月2 日
    依道路交通管理處罰條例第33條第1 項第1 款、第63條第1
    項及道路交通管理事件統一裁罰基準表之規定，以竹監自字
    第裁50-Z00000000號違反道路交通管理事件裁決書裁處異議
    人罰鍰新臺幣（下同）3,000 元，並記違規點數1 點。
三、異議意旨略以：異議人於98年7 月19日行經國道3 號南向24
    0 公里處，內政部警政署國道公路警察局第7 警察隊名間分
    隊距離異議人車輛既有202 公尺之遠，何以仍可測到異議人
    所駕駛車輛行車時速；另值勤員警任意將車輛停靠於路肩執
    行取締是否執法過當；再者，依道路交通管理處罰條例第7
    條之2 第3 項：「對於前項第9 款之違規行為，採用固定式
    或非固定式科學儀器取得證據資料證明者，於高速公路、快
    速道路至少於300 公尺前，明顯標示之。」當時舉發地點前
    300 公尺，並無任何明顯標示；又當時同行車輛有另1 台白
    色車輛，該測速儀可能因人為偵測有誤，異議人為此聲明異
    議，請求撤銷原處分云云。
四、經查：
  (一)證人即當場舉發員警李宗達在本院調查時結證稱：當天係用
    手持式雷射槍，所使用之雷射槍機號在舉發當場是由我念機
    號由我同事王獻堂記載在舉發單上面，我們有告訴異議人雷
    射槍機號，但忘記給他確認，手持式雷射槍上面會顯示所瞄
    準車輛的速度、距離、畫面，但是無法儲存、列印，本件當
    時測速距離是202 公尺等語（見本院卷第34頁至第36頁）；
    而本件舉發當時所用之手持式雷射槍廠牌為KUSTOM，型號為
    PRO-LITE，機號為LP02279 號，檢定時間為97年10月20日，
    有效期限至98年10月31日止等情，有內政部警政署國道公路
    警察局公警局交字第Z00000000 號舉發違反道路交通管理事
    件通知單、經濟部標準檢驗局雷射測速儀檢定合格證書在卷
    可按（見本院卷第6 頁、第8 頁）；另KUSTOM廠牌，型號PR
    O-LITE之雷射槍有效測速距離範圍為7.6 公尺至610 公尺等
    情，有原廠型錄影本在卷可參（見本院卷第46頁），則本件
    舉發當時所用雷射槍係手持式雷射槍本件舉發當時所用雷射
    槍係手持式雷射槍廠牌為KUSTOM，型號為PRO-LITE，機號為
    LP02279 號，該雷射槍在本案舉發當時是在檢定有效時間內
    ，且測速距離係在該雷射槍有效測速範圍內等情，堪以認定
    。
  (二)異議人固不否認有於舉發時間經過上開地點，惟辯稱：警察
    未在舉發地點前300 公尺處明顯處標示前有測速照相且不應
    在路肩執行取締云云，然本件違規舉發地點係在國道3 號南
    向240 公里，而在國道3 號南向約238.6 公里處有豎立「前
    有測速照相」標誌等情，有照片在卷可稽（見本院卷第40頁
    ）；另執行任務之警備車，得在路肩暫停，但應依規定裝置
    明顯標識乙節，高速公路及快速公路交通管制規則第12條第
    2 項定有明文，是本件在員警舉發地點之國道3 號南向240
    公里前約1.4 公里處有豎立「前有測速照相」標誌，而值勤
    員警自得將車輛暫停路肩執行勤務等情亦堪認定，異議人前
    揭所辯，均不足為採。
  (三)證人李宗達在本院調查時復結證稱：當當天雷射槍係對異議
    人所駕駛車輛測速，因為當時異議人車速較快，所以我才會
    按雷射槍，當時畫面顯示異議人時速128 公里，但是因為雷
    射槍測速結果沒有辦法儲存，所以無法提供當時測速結果之
    資料等語明確（見本院卷第33頁至第34頁）；而證人李宗達
    雖為本件舉發員警，惟其到庭所陳述之上開舉發經過，經查
    尚無違反經驗或論理法則之處，且遍查本件卷存證據資料，
    亦無任何積極證據足以證明渠等前揭所述係虛偽不實，亦無
    足可顯信渠等陳述不可採信之品性證據或前科證據存在，自
    不得僅因渠等為本件開單舉發異議人之員警，即遽予否認其
    上開證述之可信性，況上開證人與異議人間素昧平生，並無
    仇隙嫌怨，而警員執行公務時，本身即受有行政懲處責任之
    監督，且其到庭具結作證，更係以刑事責任擔保其證言之真
    實性，從而，證人李宗達在本院調查中之前揭證詞，應堪值
    採信確屬實情。
五、綜上所述，異議人既有於前述時、地駕駛自小客車行駛高速
    公路行車速度超過規定最高速限之違規行為。從而，原處分
    機關依上開道路交通管理處罰條例等規定，裁罰異議人罰鍰
    3,000 元，並記違規點數1 點，核無違誤，本件聲明異議為
    無理由，應予駁回。
據上論斷，應依道路交通案件處理辦法第19條，裁定如主文。
中    華    民    國    98    年    12    月    9     日
                  交通法庭  法  官  朱美璘
以上正本證明與原本無異。
如不服本裁定，應於裁定送達後5日內向本院提出抗告狀。
中    華    民    國    98    年    12    月    9     日
                            書記官  楊嘉惠


司法院資訊處製作；財團法人民間司法改革基金會備份。
